【裁判字號】    97,交聲,2794
【裁判日期】    971128
【裁判案由】    交管條例聲異
【裁判全文】
臺灣板橋地方法院交通事件裁定        97年度交聲字第2794號
原處分機關  交通部公路總局臺北區監理所
異  議  人
即受處分人  甲○○
上列異議人因違反道路交通管理處罰條例案件，對於交通部公路
總局臺北區監理所中華民國97年10月8 日所為之北監營裁字裁40
-U00000000號處分（原舉發案號：內政部警政署鐵路警察局鐵警
行字第U00000000號），聲明異議，本院裁定如下：
    主  文
異議駁回。
    理  由
一、原處分意旨略以：異議人即受處分人甲○○於民國（下同）
    97年7 月24日下午15時44分許，駕駛車號645-NA號營業小客
    車，在臺北市臺北火車站西一門前之交通頻繁處所，違規攬
    客營運，因此妨害交通秩序，經內政部警政署鐵路警察局執
    勤員警依採證照片，遂依道路交通管理處罰條例第38條第1
    項規定，以鐵警行字第U00000000 號舉發違反道路交通管理
    事件通知單（下稱舉發通知單）逕行舉發，嗣異議人不服，
    曾於同年8 月12日向原處分機關提出申訴，經原處分機關函
    轉原舉發機關查處無誤後，爰依道路交通管理處罰條例第38
    條第1 項規定，以北監營裁字裁40-U00000000號違反道路交
    通管理事件裁決書（下稱裁決書），裁處異議人罰鍰新臺幣
    （下同）1 千5 百元，並依同條例第63條第1 項第1 款（裁
    決書漏引第1 款）規定，記違規點數1 點。
二、異議人則以：伊所駕駛車號為645-NA號之車輛，離違規地點
    臺北火車站西一門前尚有段距離，當時是在等紅綠燈。客人
    由後車門上車，難道要伊不要載客嗎？再說，伊也無故意要
    載客，為此聲明異議，請求撤銷原處分云云。
三、按汽車駕駛人，於鐵路、公路車站或其他交通頻繁處所，違
    規攬客營運，妨害交通秩序者，處新臺幣1 千5 百元以上3
    千元以下罰鍰；汽車駕駛人有第38條第1 項情形者，除依原
    條款處罰鍰外，並予記違規點數1 點，道路交通管理處罰條
    例第38條第1 項前段、第63條第1 項第1 款分別定有明文。
    次按道路交通管理處罰條例第38條第1 項條文之立法目的，
    係禁止行為人為貪一己之便不遵守交通法規占用車道，而剝
    奪用路人之順暢通行權致影響交通秩序。所謂「交通頻繁處
    所」乃一概括構成要件，係指鐵路、公路車站以外，其他例
    如捷運車站、機場、商站街等人車往來頻繁之處所，此等處
    所易因行為人之違規攬客營運行為造成交通秩序混亂，故予
    明文禁止。又所謂違規攬客營運，係行為人違反道路交通管
    理處罰條例規定為積極或消極之搭載乘客之行為；搭載乘客
    之行為包括積極開窗戶招呼、鳴喇叭提醒、開後座車門延攬
    、下車邀請，甚至消極受乘客招手而搭載，或排隊停等於計
    程車隊中等待載客等，皆足當之。
四、經查：
（一）異議人遭警取締之違規地點，乃臺北火車站西一門前之車
      道，常為人車聚集之處所，此有原舉發單位內政部警政署
      鐵路警察局第一警務段97年9 月17日鐵壹警行字第097000
      5900號函暨檢附之採證光碟1 片，由本院列印原舉發單位
      之上開採證光碟照片5 張附卷，觀諸上開舉發當時之現場
      照片顯示，舉發異議人之地點係於臺北火車站西一門前，
      附近即設有公車招呼站，及計程車之排班處，自屬人車聚
      集之交通頻繁處所無誤。
（二）雖異議人另辯稱：伊所駕駛之車輛離舉發地點，尚有一段
      距離，且伊係於等待紅綠燈之際，客人由後車門上車，並
      非故意載客云云。惟查，觀之採證照片所示，客人係2 位
      ，分別由異議人之前、後車門進入，並非如異議人所言，
      客人突然由後車門上車，致使伊無法馬上拒絕載客。另觀
      諸採證照片所示，由於異議人違規載客之行為，確實占用
      一車道而臨時停車讓乘客上車，造成後方號碼不詳之營業
      小客車停等於其後，足見行為人之違規行為造成交通秩序
      混亂之情，至為明顯。
（三）又本件舉發警員與異議人素不相識，亦無仇怨，其執行公
      務，自無任意誣陷異議人之理可言；亦無任何積極證據足
      以證明原舉發單位之警員所為之舉發有何違法或不當之處
      。況交通警察製單舉發違反道路交通管理處罰條例所列之
      違規事實，本質上為行政處分，係公務員基於職務上之權
      力，依法就特定之具體事件所為之具公法上效果之單方面
      行政行為，基於公務員為公法上行為具有公信力之原則，
      該行政行為當可被推定為真正，其據以依法處分之事實認
      定亦為正確無誤，異議人僅空言泛稱其無上開違規之情，
      要難採信，本件事證明確，異議人違規之行為堪以認定。
      從而，原處分機關依據上開法條規定，裁處異議人罰鍰新
      臺幣1 千5 百元並記違規點數1 點，於法並無違誤，應予
      維持。本件異議人之異議為無理由，應予駁回。
五、據上論斷，應依道路交通管理處罰條例第87條第2 項，道路
    交通案件處理辦法第19條，裁定如主文。
中    華    民    國    97    年    11    月    28    日
                  交通法庭    法  官  吳幸娥
以上正本證明與原本無異
如不服本裁定應於送達後5日內向本院提出抗告狀
                              書記官  陳靜怡
中    華    民    國    97    年    11    月    29    日


司法院資訊處製作；財團法人民間司法改革基金會備份。
